臺灣雲林地方法院民事判決　　　　　　　　94年度訴字第74號
原　　　告　乙○○
訴訟代理人　吳炳輝律師
被　　　告　甲○○
訴訟代理人　嚴庚辰律師
上列當事人間債務人異議之訴事件，本院於民國94年3 月8 日言
詞辯論終結，判決如下：
    主  文
原告之訴駁回。
訴訟費用由原告負擔。
    事  實
甲、原告方面：
一、聲明：求為判決台灣雲林地方法院93年度執字第12840 號執
    行事件之執行程序應予撤銷。
二、陳述：
　１被告據以聲請執行之執行名義即台灣雲林地方法院八十二年
　  度促字第一四六○號支付命令所記載原告的住所，是被告的
    麗花趕出去，並沒有住在西螺鎮○○路九十之一號，該支付
    命令送達時是李麗花拿原告的印章簽收的，原告並沒有親自
    收受，該送達並不合法。
  ２被告到91年11月23日才聲請執行，其請求權已因時效期間屆
    滿而消滅。
乙、被告方面：
一、聲明：駁回原告之訴，訴訟費用由原告負擔。
二、陳述：
　１否認原告的主張，原告如果沒有收到支付命令，應以執行名
　  義不成立為由向執行法院聲明異議，而不該提起本件訴訟。
  ２關於時效抗辯部分，本件債務發生原因是原告邀被告及李麗
　  花為連帶保證人向第一商業銀行西螺分行借款，因未清償而
    被催討，由被告代償原告向第一商業銀行西螺分行的借款，
    依民法第三百十二條之規定取得借款債權，其請求權時效期
    間為十五年。
丙、本院依職權調用本院82年度促字第1460號、82年度民執字第
    2195號、88年度執字第5863號、93年度執字第12840 號等卷
    。
    理    由
一、關於支付命令是否合法送達部分：
　　原告主張本院82年度促字第1460號支付命令所記載原告的住
　  所，是被告的女兒即原告的原配偶李麗花在居住，原告因為
    經商失敗被李麗花趕出去，並沒有住在西螺鎮○○路九十之
    一號，該支付命令送達時是李麗花拿原告的印章簽收的，原
    告並沒有親自收受，該支付命令送達並不合法云云，固據聲
    請證人吳瑞賓、程義森到庭作證，惟查證人吳瑞賓於94年3
    月8 日言詞辯論期日係證稱：「以前兩造（本院按：應是原
    告與被告的女兒李麗花）尚未離婚時，我受他們僱用開砂石
    車，記得民國八十二年六月間我們都找不到老闆乙○○，因
    為找不到人拿加油的錢，程義森先拿錢給我們加油，後來找
    到乙○○，他才說被他的老婆「麗花」趕出去。（法官：他
    們那時住在哪裡？）證人：住在西螺鎮文昌國小的東邊，路
    名我不記得。（法官：你何期間受乙○○僱用？）證人：自
    七十八年開始至九十年還有受他僱用。（法官：原告的營業
    場所有無遷移過？）證人：最初是在他岳母住的地方，他都
    邊蓋樓房，在這邊經營有三、四年，我不是記得很清楚，後
    來於八十二年六、七月間（在新建的樓房）約有一個星期左
    右找不到乙○○，後來有一天才聯絡到，乙○○才說無法回
    家，被他的老婆趕出去。後來又遷移二次，一次遷往斗南體
    育場西邊，靠近東明國中附近，後來又遷到鐵路邊，就是現
    在的地方。（法官：在那以後乙○○有無又找不到？）證人
    ：不曾了。」該證人所稱找不到原告的時間，是在八十二年
    六、七月間約有一個星期左右，以後就不曾找不到人了，而
    觀本院82年度促字第1460號支付命令卷內所附送達證書之記
    載，原告蓋章收取支付命令的日期是82年8 月21日，顯然與
    該證人所稱找不到原告的時間並不相符，自不足以證明原告
    所稱該支付命令送達時是李麗花拿原告的印章簽收的，原告
    並沒有親自收受，該支付命令送達並不合法的主張。證人程
　　義森同日在庭證稱：「（法官：你要來作證有何人告訴你什
　  麼？）證人：乙○○只告訴我說替他開車的期間，他有多久
    不在家裡。（法官：你何期間受僱於乙○○？）證人：自八
    十二年至八十四年後就離開了，約有二年多。（法官：你這
    段期間知道何事？）證人：我受僱的期間每次要領工資的時
    候常常找不到人，我就是因此才離開的。（法官：為何常常
    找不到老闆？）證人：他有留ＢＢ叩給我們，但每次要找他
    拿錢他都約我們在高速公路水上交流道附近，約定地點領到
    錢後，他就又離開。（法官：你知道他住哪裡嗎？）證人：
    我知道他住西螺鎮東南國中附近。（法官：你知道他太太何
    人？與他有無糾紛？）證人：這我不知道。（法官：既然你
    不知道，原告叫你說替他開車的期間，他有多久不在家裡，
    你怎麼能說清楚？）證人：他只叫我來證明，我有受他僱用
    當司機。」顯然也不足以證明原告前開的主張。因此，原告
    以前開支付命令送達為不合法致執行名義不成立的主張為不
    足採，在原告方面而言，尚不能排除前揭確定支付命令的執
    行力，在被告方面而言，也不能主張原告應向執行法院聲明
    異議，而不該提起本件訴訟。
二、關於時效抗辯部分：
    原告主張被告到91年11月23日才聲請執行，其請求權已因時
    效期間屆滿而消滅，惟查，本件債務發生原因是原告邀被告
　　及李麗花為連帶保證人向第一商業銀行西螺分行借款，因未
　  清償而被催討，由被告代償原告向第一商業銀行西螺分行的
    借款，依民法第三百十二條之規定取得借款債權，有第一商
    業銀行西螺分行出具的代償證明書影本一紙附於前揭支付命
    令事件卷可稽，既是借款債權，其請求權時效期間為十五年
    ，自82年9 月11日支付命令確定至今，顯然未逾十五年的時
    效期間，原告主張被告的請求權因時效期間屆滿而消滅，亦
    非可採。
三、從而，原告提起本件訴訟，請求撤銷本院93年度執字第1284
    0 號執行事件之執行程序，即屬無據，應予駁回。
四、結論：原告之訴為無理由，併依民事訴訟法第78條判決如主
    文。
中　　華　　民　　國　　94　　年　　3 　　月　　24　　日
                  民事第一庭    法  官  邱瑞裕
以上正本係照原本作成
如對本判決上訴，須於判決送達後20日內向本院提出上訴狀
中　　華　　民　　國　　94　　年　　3 　　月　　24　　日
                                書記官　周玄鎮
